【裁判字號】    95,易,356
【裁判日期】    950306
【裁判案由】    竊盜
【裁判全文】
臺灣臺中地方法院刑事判決               95年度易字第356號
公  訴  人  臺灣臺中地方法院檢察署檢察官
被      告  乙○○
                    現於臺灣臺中監獄臺中分監另案執行中
上列被告因竊盜案件，經檢察官提起公訴（九十五年度偵字第一
四一０號），復經本院合議庭裁定由受命法官獨任行簡式審判程
序，本院判決如下：
    主    文
乙○○竊盜，處有期徒刑肆月，如易科罰金，以佰元折算壹日
；又竊盜，處有期徒刑伍月，如易科罰金，以佰元折算壹日。
應執行有期徒刑捌月，如易科罰金，以佰元折算壹日。
    犯罪事實
一、乙○○有竊盜多次、懲治盜匪條例前科，其中於民國（下同
    ）八十六、八十七年間均因竊盜案件，經本院判處有期徒刑
    七月、八月確定，經接續執行，於八十七年十二月十八日執
    行完畢（未構成累犯）；又於八十九、九十三年間分因竊盜
    、詐欺案件，經本院、臺灣高等法院臺中分院判處有期徒刑
    十月、三月確定，再經臺灣高等法院臺中分院裁定應執行有
    期徒刑一年確定（刑期至九十五年三月十八日止，現在監執
    行中），猶不知悔改：
（一）其基於意圖為自己不法所有，於九十三年三月間某日十六
      時許，趁臺中縣太平市○○路○段四九九巷七十四號丙○○住處大門未關，而進入該處客廳內（侵入住宅罪部分未
      據告訴），徒手竊取丙○○所有之內含ＳＩＭ卡之行動電
      話一支及皮包一只，內含新臺幣（下同）四千元、證件，
      得手後正準備離去，適為在住處家門對面之丙○○發現，
      隨即自後追趕，而在臺中縣太平市○○○路福慧游泳池大
      門附近將乙○○攔下，乙○○始將上開物品返還丙○○。
      嗣經丙○○報案後，經警提示錄影監視畫面供丙○○指認
      ，而查獲上情。
（二）乙○○復另行基於意圖為自己不法所有之犯意，於九十三
      年十二月十九日十六時四十分許，至臺中縣太平市○○路
      ○段四七七巷一八六弄九號甲○○、丁○○住處，自該處
      未關大門進入客廳內（侵入住宅罪部分未據告訴），徒手
      竊取丁○○所有放在桌上內含ＳＩＭ卡之行動電話一支及
      現金三百元，得手後據為己有而逃離現場，將現金花用殆
      盡，行動電話則予扔棄於垃圾杓桶內。嗣經在家之甲○○
      發現失竊後，迅即調閱住處路口附近之錄影監視系統，並
      報警而為警發現同日十六時十六分許，騎乘車牌號碼ＮＱ
      Ｗ─八八三號機車之乙○○行跡可疑，而為警查獲上情。
二、案經臺中縣警察局霧峰分局報請臺灣臺中地方法院檢察署檢
    察官偵查起訴，復經本院合議庭裁定由受命法官獨任行簡式
    審判程序。
    理  由
一、訊據被告乙○○對上揭二次竊盜犯行，於本院多次坦承不諱
    ，核與被害人丙○○、丁○○、甲○○於警詢供述之失竊情
    節相符，復有車籍作業系統查詢認可資料、監視錄影翻拍列
    印照片附卷可佐，足認被告之自白與事實相符。再查，被告
    上揭二次竊盜犯行，犯意各別，亦據被告於本院陳明：「我
    三月犯案後（指竊取丙○○部分），該次被被害人發現會害
    怕，我就不敢再偷，後來就去找工作，作一些臨時性的工作
    ，後來我薪資沒有正常領，沒有辦法生活，所以十二月又去
    偷東西」等語在卷（參見本院九十四年度易字第二二三三號
    九十四年十二月九日筆錄，偵一四一０號卷第十九頁），且
    其於本院對本件二竊盜犯行均係臨時起意等情，亦一再供稱
    在卷（本院卷第二一頁），再參以被告上揭二犯行相逾九月
    ，衡情被告所述應堪採信，是被告本件二竊盜犯行，確係犯
    意各別，並無概括犯意，亦堪認定。本件事證明確，被告上
    揭犯行均堪認定。
二、核被告乙○○上開二次竊盜犯行所為，均係犯刑法第三百二
    十條第一項之普通竊盜罪。被告二次竊盜犯行，犯意各別，
    均係臨時起意為之，業據被告於本院多次陳明在卷，已如前
    述，是應予分論併罰。又按刑法第四十七條所謂之「受有期
    徒刑之執行完畢」，於數罪併罰案件，係指所定之執行刑，
    執行完畢而言；如於定執行刑之前，因有一部分犯罪先確定
    ，形式上予以執行，仍應依法定其應執行之刑，俟檢察官指
    揮執行「應執行刑」時，再就形式上已執行部分予以折抵，
    不能謂先確定之罪已執行完畢，最高法院八十七年度臺上字
    第四０九九號判決可資參照，查被告前於八十九年間因竊盜
    案件，經本院判處有期徒刑十月確定，並先行入監執行，而
    於九十一年五月三十日縮刑期滿而於翌日出監，又於九十三
    年間因詐欺案件，再經臺灣高等法院臺中分院判處有期徒刑
    三月確定，再經臺灣高等法院臺中分院就上開詐欺案件與前
    開竊盜案件合併定應執行有期徒刑一年確定，該刑期應執行
    至九十五年三月十八日止（現仍在監執行中）等情，有臺灣
    高等法院被告前案紀錄表在卷可佐，是被告上開案件自應以
    其合併定應執行刑且全部執行完畢時，始符刑法第四十七條
    之「受有期徒刑之執行完畢」，不得僅以被告於形式上曾就
    先確定之竊盜罪部分已先行執行，而認先確定之竊盜罪業已
    執行完畢，從而，被告本件犯行尚未構成累犯，併此敘明。
    爰審酌被告素行不良，有多次竊盜前科，本件竟再犯二次竊
    盜犯行，又其年逾四十，未思以正當勞力獲取報酬，反一再
    行竊，再其竊盜方法，均係趁被害人不知，利用大門未關之
    情形，獨自一人徒手於日間進入他人住處行竊，再其竊得物
    品之價值不高，其中一件經被害人丙○○自後追趕，亦將行
    竊物品返還被害人，及其犯後坦承犯行，態度良好，惟均尚
    未與被害人達成和解，賠償被害人損失等一切情狀，各量處
    如主文所示之刑，均諭知易科罰金之折算標準，並定其應執
    行之刑及易科罰金之折算標準。
三、被告乙○○前於九十四年六月二十一日至同年九月九日止之
    竊盜犯行，業據本院於九十四年十月二十六日以九十四年度
    易字第二二三三號判處有期徒刑一年二月確定，該案件之竊
    盜犯行時間，與本案之犯罪時間，分別相隔一年三月、六月
    之時間，堪認二案件間無連續犯之裁判上一罪關係，併此敘
    明。
據上論斷，應依刑事訴訟法第二百七十三條之一第一項，第二百
九十九條第一項前段，刑法第三百二十條第一項、第四十一條第
一項前段、第二項、第五十一條第五款，罰金罰鍰提高標準條例
第一條前段、第二條，判決如主文。
中    華    民    國    95    年    3     月    6     日
                  刑事第十庭    法  官  黃家慧
上正本證明與原本無異。
如不服本判決，應於送達後十日內向本院提出上訴狀（須附繕
本），上訴於臺灣高等法院臺中分院。
                                書記官  張美鶯
中    華    民    國    95    年    3     月    6     日
附論罪科刑法條
刑法第320條第1項：
意圖為自己或第三人不法之所有，而竊取他人之動產者，為竊盜
罪，處5年以下有期徒刑、拘役或500元以下罰金。


司法院資訊處製作；財團法人民間司法改革基金會備份。
